# 请教陈版主及各位大咖：关于工程索赔延期收款的收入确认问题（实际特殊案例）

提问人：182321283 时间：2021-01-12 09:33:07
请教陈版主及各位大咖： 某建筑企业A（非上市国企）承接开发商B公司总承包施工合同，在A公司按工期约定组织进场准备施工后，但因开发商B公司的过错及原因导致工程未能在 2020 年度开工，延迟开工等待期间即 2020 年度内A公司产生了较大金额的项目成本费用损失，经A公司与开发商B公司签订补充协议，约定B公司给予A公司在 2020 年度内的工程延迟开工损失进行赔偿共计 4000 万元，并约定在项目后续工程进度的两个进度节点分别支付 2000 万元赔偿款（双方补充约定最迟于 2021 年 4 月前开工，根据该约定开工时间预计需要在 2021 年度下半年才能达到 4000 万赔偿款的两个约定支付节点）。 A公司根据企业会计准则规定认为该 4000 万元赔偿符合收入确认的各要素，在 2020 年度财务报表中进行了账面确认并同时确认了应收账款。
有他人观点认为，该工程索赔不应在 2020 年度进行确认，理由如下：（ 1 ） 2020 年度内并未取得该赔偿款项的流入，且该赔偿协议中对支付赔偿款项约定时间并不固定；（ 2 ）若项目后续产生其他不确定事项导致补充约定开工时间再度延后，则可能导致赔偿款支付节点也并不明确；
（ 3 ）因B公司商业信用历史口碑较差，若A公司与B公司后续产生合同其他纠纷导致A公司起诉B公司时，若A公司起诉解除合同停止合作的话，则项目肯定无法达到约定工程进度节点，就无法取得该赔偿款；基于上述各项不确定性因素，有观点认为经济利益并非很可能流入A公司，基于谨慎性原则，该观点认为A公司不应在 2020 年度对上述 4000 万元赔偿予以确认。
请问，该项 4000 万元延迟开工损失赔偿是否应确认在 2020 年度？

回答人：chenyiwei
个人理解这是一个结合具体背景进行专业判断的问题。第二种做法相对较为谨慎，但也要警惕不能滥用谨慎性原则。
另外，无论如何， 2019 年度已发生的额外损失应计入 2019 年度的损益，与能否获得补偿无关。